【裁判字號】    97,上易,2249
【裁判日期】    971127
【裁判案由】    竊盜
【裁判全文】
臺灣高等法院刑事判決                97年度上易字第2249號
上  訴  人
即  被  告  乙○○
上列上訴人因竊盜案件，不服臺灣板橋地方法院97年度易字第20
04號，中華民國97年7 月24日第一審判決（起訴案號：臺灣板橋
地方法院檢察署97年度偵字第13221 號），提起上訴，本院判決
如下：
    主  文
上訴駁回。
    事  實
一、乙○○前因竊盜案件，經臺灣板橋地方法院以91年度簡字第
    292號判處有期徒刑4月確定，於民國92年10月17日執行完畢
    。又同因竊盜案件，經臺灣板橋地方法院以94年度簡字第42
    3號判處有期徒刑4月確定，於95年2月5日執行完畢（以上有
    期徒刑之執行於本件構成累犯）。又再度因竊盜案件，經臺
    灣板橋地方法院以96年度簡字第6370號判處有期徒刑4 月確
    定，於97年8月21日縮刑期滿執行完畢（不構本案累犯），
    素行不佳，詎不知悛悔，於97年4月22日凌晨3時許，行經臺
    北縣板橋市○○路○段465巷40弄3號前，見甲○○所有停放
    該處之車牌號碼7283─FL號自用小貨車疏未上鎖，認有機可
    乘，竟萌為自己不法所有之意圖，打開該車門侵入車內搜尋
    車內財物而著手竊取財物；然於尚未得手之際，為甲○○之
    友人發現而通知甲○○，甲○○旋前往上開停車地點查看，
    並報警到場逮捕之。
二、案經甲○○訴由臺北縣政府警察局海山分局移送臺灣板橋地
    方法院檢察署檢察官偵查起訴。
    理  由
一、查本案被告乙○○所犯者非為死刑、無期徒刑、最輕本刑為
    三年以上有期徒刑之罪或高等法院管轄第一審案件，其於原
    審準備程序進行中，已就被訴事實為有罪之陳述，經告知其
    簡式審判程序之旨，並聽取公訴人及被告意見後，原審法院
    業依刑事訴訟法第273 條之1第1項規定，裁定由受命法官獨
    任以簡式審判程序進行本案之審理。又「被告以外之人於審
    判外之言詞或書面陳述，除法律有規定者外，不得作為證據
    」之規定，於法院以簡式審判程序處刑者，不適用之。刑事
    訴訟法第159條第2項前段定有明文，其乃不受傳聞證據法則
    拘束之例外性規定。準此，本案相關證人於審判外之陳述，
    既未見有何不可信之情況，並經原審依簡式審判程序之調查
    ，復經本院踐行證據調查之合法程序，即令其屬審判外之陳
    述，亦可據為本案認定事實之依據，合先陳明。
二、上訴人即被告乙○○於原審雖承認於上揭時地擅自進入甲○
    ○未鎖之車內而遭查獲之事實，然矢口認有何竊盜犯行，辯
    稱：係因行經當地適見有警車經過，伊因已受通緝而惟恐遭
    警發覺，乃進入該車躲藏，並無行竊之犯意云云。經查：被
    告乙○○於97年4月22日凌晨3時許，行經臺北縣板橋市○○
    路○ 段465巷40弄3號前，未經同意而擅自打開甲○○所有停
    放該處疏未上鎖車牌號碼7283─FL號自用小貨車車門並進入
    車內，為甲○○之友人發現而通知甲○○，甲○○遂立即前
    往上開停車地點查看，並報警到場逮獲等情，業據被告供認
    不諱，與證人甲○○於偵查中結證情節核無不合，並有證人
    甲○○所提出之現場圖附卷可參。被告雖否認有何竊盜犯行
    ，而以上開情詞為辯，惟車輛所有人下車疏未上鎖，要屬例
    外之情形，亦非尋常，被告偶遇巡警欲為躲避之際，竟適有
    未上鎖之車輛在旁可供其進入藏匿，實未免過於巧合，所辯
    已與常情齟齬而難以置信。況且依證人甲○○偵查中之證述
    ，該車前後均停放有其他車輛，被告縱有躲避巡邏警車之需
    ，大可隱身於路邊停放車輛之後即足，殊無進入他人車輛藏
    匿之必要。抑且被告於原審審理中猶謂伊躲在車內時間至少
    達40分鐘之久，尤非藏匿所需，蓋其進入他人車內之目的僅
    在躲避偶然經過之巡邏警車，在警車通過後本應迅速下車離
    去，以免繼續停留在現場徒增被查獲之風險，焉有滯留車內
    長達40分鐘之理？而依證人甲○○偵查中之證述，其經通知
    到場時，看見被告在車內探頭向外左顧右盼，倘被告確係為
    躲避巡邏警車而進入車內，又豈有此等自暴行蹤之舉？凡此
    皆與事理扞格，俱徵被告所辯，無非狡飾卸責之詞，不足採
    信。綜上事證，被告行經該處見該車未上鎖而認有機可乘，
    乃萌生意圖為自己不法所有之犯意，擅自打開車門進入車內
    後，開始搜尋車內財物而著手竊取財物，然於尚未搜獲所欲
    竊取之財物而移置自己實力支配之下前，即遭查獲而未得手
    之事實，灼然至明，被告犯行堪予認定，應依法論科。
三、核被告乙○○所為，係犯刑法第320 條第3項、第1項竊盜未
    遂罪。被告著手於竊盜行為之實行，而未生移置財物於自己
    實力支配下之結果，為未遂犯，應依刑法第25條第2 項規定
    減輕其刑。又被告前因竊盜案件，經臺灣板橋地方法院以91
    年度簡字第292號判處有期徒刑4月確定，於民國92年10月17
    日執行完畢。又同因竊盜案件，經臺灣板橋地方法院以94年
    度簡字第423號判處有期徒刑4月確定，於95年2月5日執行完
    畢，有本院被告前案紀錄表在卷可憑，其於有期徒刑執行完
    畢後5 年以內以故意再犯本件最重本刑為有期徒刑以上之罪
    ，為累犯，應依刑法第47條第1 項規定加重其刑。被告有累
    犯及未遂犯等刑之加重及減輕事由各一，應先加重後減之。
四、原審以被告罪證明確，適用刑法第320 條第1項、第3項、第
    25條第2 項、第47條第1項、第41條第1項前段，刑法施行法
    第1條之1第1項、第2項，並審酌被告有如事實欄所示犯罪紀
    錄（見卷附本院被告前案紀錄表），素行不佳，因個人之需
    一時驟起貪念而為本件犯行，動機可訾，且於前案加重竊盜
    案件甫經判決尚未執行之際又為本件犯行，顯無悛悔之意，
    惡性匪淺，自應予以相當之非難，惟其僅以徒手方式行竊，
    使用之手段尚非惡劣，亦未實際竊得財物，對被害人所造成
    之損害尚微，並其犯罪後之態度等一切情狀，量處有期徒刑
    肆月，如易科罰金，以新臺幣壹仟元折算壹日。認事用法並
    無不當，量刑亦屬妥適。被告上訴意旨略以伊被告知通緝，
    恰路經案發地點，巧遇巡邏警車，伊隨即閃躲至路旁停放之
    車輛內，以逃避盤查，原判決未適法科刑，量刑過重云云；
    第查：關於被告因遭通緝，欲閃躲警車而進入甲○○之車輛
    之辯解如何不足採信，已據原審調查審究，並於判決內詳細
    說明其理由，又量刑屬法院自由斟酌決定之職權，若無逾越
    法定刑度或顯然濫用權限之情形，即不得任憑己意指摘其不
    當或違法，抑且原判決關於刑之量定，亦已依刑法第57條規
    定審酌一切情狀，並說明其所憑，上訴意旨猶執陳詞，否認
    犯罪，及空泛指摘原判決量刑過重，均無理由，本件上訴應
    予駁回。
五、被告經合法傳喚，無正當之理由不到庭，爰不待其陳述，逕
    行判決。
據上論結，應依刑事訴訟法第368條、第371條，判決如主文。
本案經檢察官楊秀蘭到庭執行職務。
中    華    民    國    97    年    11    月    27    日
                  刑事第十二庭審判長法  官  蔡永昌
                                    法  官  施俊堯
                                    法  官  蔡新毅
以上正本證明與原本無異。
不得上訴。
                                    書記官  楊秋鈴
中    華    民    國    97    年    11    月    28    日


司法院資訊處製作；財團法人民間司法改革基金會備份。
